臺灣臺中地方法院刑事裁定
110年度單禁沒字第760號
聲  請  人  臺灣臺中地方檢察署檢察官
被      告  王景清





上列聲請人因被告違反毒品危害防制條例案件，聲請單獨宣告沒
收（110年度聲沒字第451號），本院裁定如下：
    主    文
扣案如附表編號1、2、4所示之物，均沒收銷燬之；扣案如附表
編號3、5所示之物均沒收。
    理    由
一、聲請意旨略以：㈠被告王景清基於施用第二級毒品甲基安非
    他命之犯意，於民國106年11月27日9時許，在臺中市○○區○○
    ○○路000號樂活汽車旅館777號房內，以將甲基安非他命置於
    玻璃球內燒烤吸食煙霧之方式，施用甲基安非他命1次之案
    件，業經臺灣臺中地方檢察署檢察官於110年9月29日以110
    年度毒偵緝字第121號為不起訴處分確定；扣案之第二級毒
    品甲基安非他命2包（108年度安保字第284號），係違禁物
    ，爰依刑法第38條第1項、第40條第2項及毒品危害防制條例
    第18條第1項前段之規定，聲請單獨宣告沒收銷燬之；扣案
    之吸食器3組（108年度保管字第1006號），為被告所有供犯
    罪所用之物，爰依刑法第38條第2項、第40條第3項之規定，
    聲請宣告沒收。㈡被告基於施用第二級毒品甲基安非他命之
    犯意，於107年3月19日8時許，在臺中市烏日區成功嶺附近某
    處，以將甲基安非他命置於玻璃球內燒烤後吸食煙霧之方式
    ，施用甲基安非他命1次之案件，業經臺灣臺中地方檢察署
    檢察官於110年9月29日以110年度毒偵緝字第120號為不起訴
    處分確定；扣案之第二級毒品甲基安非他命1包（110年度安
    保字第1437號），係違禁物，爰依刑法第38條第1項、第40
    條第2項及毒品危害防制條例第18條第1項前段之規定，聲請
    單獨宣告沒收銷燬之；扣案之吸食器1組（110年度保管字第
    4946號），為被告所有供犯罪所用之物，爰依刑法第38條第
    2項、第40條第3項之規定，聲請宣告沒收等語。
二、按違禁物，不問屬於犯罪行為人與否，沒收之；供犯罪所用
    、犯罪預備之物或犯罪所生之物，屬於犯罪行為人者，得沒
    收之；違禁物或專科沒收之物得單獨宣告沒收；第38條第2
    項之物，因事實上或法律上原因未能追訴犯罪行為人之犯罪
    或判決有罪者，得單獨宣告沒收，刑法第38條第1項、第2項
    前段、第40條第2項、第3項分別定有明文。次按查獲之第一
    級、第二級毒品，不問屬於犯罪行為人與否，均沒收銷燬之
    ，毒品危害防制條例第18條第1項前段亦定有明文。
三、經查：
  ㈠被告於106年11月27日施用第二級毒品甲基安非他命案件，經
    本院以107年度毒聲字第87號裁定送觀察、勒戒，再經本院
    以110年度毒聲字第910號裁定許可執行後，因認無繼續施用
    毒品之傾向，於110年9月14日執行完畢釋放，又被告於107年
    3月19日施用第二級毒品甲基安非他命案件，係在前揭觀察
    、勒戒執行完畢釋放前所為，應為該次觀察、勒戒程序效力所及
    ，業經臺灣臺中地方檢察署檢察官以110年度毒偵緝字第119
    、120、121號為不起訴處分確定，有前開不起訴處分書1份
    在卷可稽，並經本院核閱該案偵查卷宗無訛。　　
　㈡而上開案件扣得如附表編號1、2、4所示之物，經送檢驗結果
    ，均檢出第二級毒品甲基安非他命成分，此有衛生福利部草
    屯療養院107年1月2日草療鑑字第1061200355號、107年3月3
    0日草療鑑字第1070300502號鑑驗書各1份附卷足憑，為上開
    案件查獲之第二級毒品，均應依毒品危害防制條例第18條第
    1項前段之規定，不問屬於犯罪行為人與否，沒收銷燬之；
    至直接用以盛裝甲基安非他命之包裝袋3個，因其上所殘留
    之毒品，難以析離，且無析離之實益與必要，自應視同毒品
    之一部，一併沒收銷燬之；前揭送驗用罄之毒品因已滅失，
    爰不另宣告沒收銷燬，附此敘明。又上開案件扣得如附表編
    號3、5所示之物，被告於本院訊問時供稱均為其所有，
　　附表編號3所示之物係106年11月27日施用甲基安非他命使用
    及預備使用，附表編號5所示之物係107年3月19日施用甲基安
    非他命使用等語，均屬被告所有供上開案件犯罪所用及犯罪
    預備之物，得依刑法第38條第2項前段之規定，宣告沒收。
    綜上，聲請人之聲請核屬正當，應予准許。
四、依刑事訴訟法第455條之36第2項，毒品危害防制條例第18條
    第1項前段，刑法第11條、第38條第2項前段、第40條第2項
    、第3項，裁定如主文。
中　　華　　民　　國　　111 　年　　1　　月　  28　 　日
                  刑事第十一庭  法  官  林依蓉
以上正本證明與原本無異。
如不服本裁定，應於收受送達後5日內向本院提出抗告狀。（應
附繕本）
                                書記官  林  俐
中　　華　　民　　國　　111 　年　　1　　 月　　28　  日
附表：
編號 扣案物品  保管字號 1 甲基安非他命1包（含直接用以盛裝甲基安非他命之包裝袋1個） 送驗淨重0.5946公克、驗餘淨重0.5920公克 108年度安保字第284號  2 甲基安非他命1包（含直接用以盛裝甲基安非他命之包裝袋1個） 送驗淨重0.8188公克、驗餘淨重0.8169公克  3 吸食器3組  108年度保管字第1006號 4 甲基安非他命1包（含直接用以盛裝甲基安非他命之包裝袋1個） 送驗淨重1.0954公克、驗餘淨重1.0942公克 110年度安保字第1437號 5 吸食器1組  110年度保管字第4946號